臺灣高等法院臺中分院刑事裁定　　　　　　　　　　九十三年度交抗字第四二六號
　　抗　告　人
　　即受處分人　甲○○
右抗告人即受處分人因違反道路交通管理處罰條例聲明異議案件，不服臺灣彰化地方
法院中華民國九十三年四月二十二日所為裁定（九十三年度交聲字第八九號），提起
抗告，本院裁定如左：
    主  文
抗告駁回。
    理  由
一、本件抗告意旨略以：本案所述有下述多處與事實不符。「惟異議人收受舉發違
    反道路交通事故管理事件通知後，逾期仍未繳納罰鍰」，然抗告人在接獲通知書
    後，即到彰化監理站欲繳納罰款，惟承辦人員見罰單資料有誤，要求抗告人到開
    單分局請求更正或申訴之，並非所述抗告人逾期不繳；「證人即現場舉發之員
    警鄭融鴻」，然該員警鄭融鴻並非當日舉發之員警，而是由另一位執勤員警開單
    （可由抗告人當日等候接送人做證，鄭融鴻並非當日開單舉發者）；「異議人
    於十二月十二日二十一時四十九分，發話、受話均在火車站附近」，然抗告人到
  達員林火車站時，已超過二十二時；「異議人接到一通電話，其就邊開邊聽」
    ，然抗告人是接受員警指示要求抗告人將車開至右側出口處暫停等候發落之際，
    接到電話，並非員警在旁還邊接電話邊開邊聽；「行駛至火車站側道路出口處
    暫停，因該位置仍會影響後方車輛即勸導異議人離去，伊當時確定異議人一邊通
    電話一邊駕駛」，然抗告人是依照員警指示將車移至右側出口處，隨後員警要求
    抗告人下車，並拿走抗告人駕駛行照離去，抗告人在等候員警回來之際，才接獲
    電話，並非鄭員警所述，為此提起抗告云云。
二、按汽車駕駛人於行駛道路時，使用手持式行動電話進行撥接或通話者，處駕駛人
    新台幣三千元罰鍰，道路交通管理處罰條例第三十一條之一第一項定有明文。
三、經查，本件抗告人即受處分人甲○○於民國九十二年十二月十二日二十二時十八
    分許，駕駛車牌號碼ＰＥ－００七０號自小客車，因違反汽車駕駛人於行駛道路
    時，使用手持式行動電話進行撥接者之規定，遭彰化縣警察局員林分局開單告發
    ，並限於九十二年十二月二十七日前自行到案繳納罰鍰，惟抗告人收受舉發違反
    道路交通管理事件通知單後，逾期仍未繳納罰鍰，嗣經移送交通部公路總局台中
    區監理所彰化監理站，經該站於九十三年二月四日以彰監五字第裁六四－Ｉ00
    000000號裁決裁罰抗告人三千元之罰鍰，上開事實有彰化縣警察局舉發違
    反道路交通管理事件通知單及違反道路交通管理事件裁決書附卷可稽。抗告人雖
    否認當時於行駛中撥打行動電話，辯稱當時伊將車輛停於員林火車站前右側路旁
    ，於等待員警時接獲電話，並非於車輛行駛中撥打行動電話云云，然查抗告人於
    九十二年十二月十二日二十二時十三分、同日二十二時十八分均有使用其所有之
    0000000000號行動電話發話或受話，而由基地台位置，可確定抗告人
    發話或受話位置及紀錄，係於員林火車站附近，此有臺灣大哥大股份有限公司雙
    向通聯資料查詢附卷可稽（參原審卷第二五頁）；又據證人即現場舉發之員警鄭
    融鴻於原審時到庭證稱：「當日是星期五晚上，火車站前面很多車輛，要接送往
    來旅客，我接獲通報後，去火車站前疏導交通。當時，火車站前在進行施工，我
    就請暫停在火車站前面廣場車輛往前，不要阻礙往來交通。受處分人甲○○在我
    們疏導時，她有接受勸導往前開，後來，她接到一通電話，她就邊開，邊聽，行
    駛至火車站右側道路出口處（出口前方是合作金庫銀行）暫停，會影響後方車輛
    ，我繼續勸導她離去，但她不肯，後來，我就開單舉發。」、「勸導後，甲○○
    一邊通話，一邊駕駛。」等語（參原審卷第十九至二十頁）。雖抗告人認當日告
    發員警並非到庭之員警鄭融鴻云云，然查，彰化縣警察局舉發違反道路交通管理
    事件通知單上填單人職名章，確係『鄭融鴻』，有該通知書在卷可稽，開單告發
    之員警及到庭證言之員警並無不同，從而抗告人此項辯解不足採信。次查交通警
    員掣單舉發違反道路交通管理處罰條例所列之違規事實，本質上為行政處分，係
    公務員基於職務上權力，依法就特定之具體事件所為具公法上效果之單方行政行
    為。基於公務員為公法上行為具有公信力之原則，該行政行為當可被推定為真正
    ，其據以依法處分之事實認定亦為正確無誤。本此公信原則，乃立法者賦予行政
    機關制定違反道路交通事件統一裁罰標準及處理細則，使執勤警員得當機處分以
    達其維護交通秩序、安全之行政目的。反之，若謂公務員一切行政行為均需預留
    證據以證其實，則國家行政勢必窒礙難行。本件違規事實，既據執勤員警證述屬
    實，抗告人復未就執勤員警之舉發有誤提出相關證據以供調查，本院亦查無任何
    證據足資證明取締事由與事實有何不符之處，則前揭所述之舉發違規事實，應可
    憑信。從而，本件原處分機關依道路交通管理處罰條例第三十一條之一第一項之
    規定，裁處抗告人罰鍰新臺幣參仟元並諭知逾期不繳納罰鍰之處分，並無違誤，
    本件經臺灣彰化地方法院審理其異議為無理由，而裁定駁回異議，經核亦無不當
    ，抗告人抗告意旨仍執前詞，指摘原裁定不當，並無理由，應予駁回。
據上論斷，應依道路交通案件處理辦法第二十六條、刑事訴訟法第四百十二條，裁定
如主文。
中      華      民      國      九十三   年       六      月    三十    日
                                    臺灣高等法院臺中分院刑事第六庭
                                          審判長法  官  李  文  雄
                                                法  官  邱  顯  祥
                                                法  官  陳  秀  
右正本證明與原本無異。
不得再抗告。
                                                書記官  巫  彥  佳
中      華      民      國      九十三   年       七      月     一     日
                                                Ｆ
